【裁判字號】    89,交聲,74
【裁判日期】    890523
【裁判案由】    違反道路交通管理處罰條例聲明異議
【裁判全文】
臺灣士林地方法院交通事件裁定                      八十九年度交聲字第七四號
    原處分機關  臺北巿交通事件裁決所
    異  議  人
    即受處分人  甲○○
右列受處分人因違反道路交通管理處罰條例案件，對於臺北市交通事件裁決所八十九
年二月三日所為之處分（原處分案號：北市交裁車字第二二—000000000號
），聲明異議，本院裁定如左：
        主  文
異議駁回。
        理  由
一、按汽車駕駛人，行車速度，超過最高時速者，處四百元以上八百元以下罰鍰。違
    反第四十條第一項者，記違規點數一點。道路交通管理處罰條例第四十條第一項
    、第六十三條第一項第一款定有明文。
二、本件即異議人受處分人甲○○，於民國八十八年十月二十八日上午八時十八分許
    ，駕駛車牌號碼ＤＬ—九八一號營小客車，沿臺北市○○○路由北往南行駛，途
    經重慶北路與伊寧街交叉路口處，為該路口所設置之取締違規照相設備攝得其有
    超速情事，嗣經臺北市政府警察局中正第一分局交通分隊舉發，認其違反道路交
    通管理處罰條例第四十條第一項之規定，並經臺北巿交通事件裁決所裁處罰鍰新
    台幣一千二百元，並依同條例第六十三條第一項第一款記違規點數一點。受處分
    人聲明異議理由則以：伊當時靜止停在該處等紅燈，並無違規超速行駛，本案取
    締超速違規之照片僅有一張，不能證明被告有繼續行使情事云云資為抗辯。
三、經查本件受處分人上開違規事實，業據舉發本件違規之臺北市政府警察局中正第
    一分局交通分隊警員乙○○到庭證稱：「（問：依何證據舉發？）答：我依照片
    之舉證。一般闖紅燈是照二張，超速是照一張。」、「（問：是否需二張照片才
    可證明異議人有繼續行駛？）答：不是，一張照片即可證明。」（參見本院八十
    九年三月十五日訊問筆錄）等語屬實，並有該路口取締違規照相設備功能概述一
    份在卷可按，受處分人辯稱需有二張照片方能證明其有超速云云，顯係卸責之詞
    ，洵無可採。按黃某為臺北市政府警察局中正第一分局交通分隊警員，與受處分
    人並無何仇隙，衡情亦無誣陷受處分人之理。又該路段限速每小時四十公里，受
    處分人駕駛前開營小客車卻以每小時六十九公里超速行駛，此有取締違規照片一
    幀附卷可稽，受處分人有超速行駛之違規甚明。此外，並有臺北市政府警察局八
    十八年十一月二十日北市警交大字第000000000號舉發違反道路交通管
    理事件通知單、臺北巿交通事件裁決所八十九年二月三日北市交裁車字第二二—
    000000000號違反道路交通管理事件裁決書、臺北市政府警察局中正第
    一分局八十九年一月二十日北市警中正一分交字第八九六○二九○二○○號函各
    一份在卷可佐，故受處分人有違規超速行駛之事實彰彰明甚，其所辯應屬圖卸飾
    詞，不足採信。從而原處分機關據以援引上開規定，裁處罰鍰新台幣一千二百元
    ，併計違規點數一點，並無不當。本件異議為無理由，應予駁回。
據上論斷，應依道路交通案件處理辦法第十九條，裁定如主文。
中      華      民      國    八十九    年      五      月    二十三    日
                              臺灣士林地方法院交通法庭
                                      法  官  李  昆  霖
右正本證明與原本無異。
如不服本裁定，應於送達後五日內，向本院提出抗告狀。
                                      書記官  陳  佳  伶
中      華      民      國    八十九    年      五      月    二十五    日


司法院資訊處製作；財團法人民間司法改革基金會備份。
